臺灣高等法院臺中分院刑事判決　　　　　民國九十三年度上易字第四六二號
　　上　訴　人
　　即　被　告　甲　○
右上訴人因贓物案件，不服臺灣臺中地方法院中華民國九十三年三月二十二日第一審
合議庭裁定由受命法官獨任進行簡式審判程序判決（民國九十三年度易字第二六三號
，起訴案號：臺灣臺中地方法院檢察署民國九十二年度偵字第一九○二二號），提起
上訴，本院判決如左：
    主  文
上訴駁回。
    事  實
一、甲○曾於民國（下同）八十八年間，因過失致死及妨害自由案件，經本院先後判
    處有期徒刑一年及六月，定其應執行刑為有期徒刑一年四月，於九十年三月六日
    假釋出獄交付保護管束，九十年五月一日假釋期滿視為執行完畢。仍不知悔改，
    為抵銷債務新台幣（下同）十萬元，同意為綽號「小陳」之不詳姓名成年男子解
    體三輛汽車作為代價，明知「小陳」所交付之二Ｋ－二二０九號賓士牌自小客車
    及Ｓ六－九六五九號ＢＭＷ牌自小客車，係來路不明之贓物（二Ｋ－二二０九號
    賓士牌自小客車係乙○○所有，於九十二年九月十一日七時許，在台中縣豐原市
    ○○路五九九巷四三號前發現失竊，價值約一百八十萬元；Ｓ六－九六五九號Ｂ
    ＭＷ牌自小客車係黃秀琴所有，由丙○○使用，於九十二年九月二十二日八時許
    ，在台南市○區○○路三段與北華街口發現失竊，價值約八十萬元），竟與另二
    名不詳姓名成年男子基於概括之犯意聯絡，連續於九十二年九月二十三日及同年
    九月二十五日受寄該二輛自小客車，共同在台中市○○區○○路三段三００之十
    號其經營之保固汽車商行內予以拆解，再將拆解之零件交予「小陳」，而為之藏
    匿。嗣於九十二年九月二十六日一時許，為警在上址保固汽車商行查獲，並起出
    遭拆解僅餘車殼之二Ｋ－二二０九號自小客車及已拆解前保險桿之Ｓ六－九六五
    九號自小客車。
二、案經台中縣警察局清水分局報請台灣台中地方法院檢察署檢察官偵查起訴。
    理  由
一、本件上訴人即被告甲○（以下稱被告）所犯係死刑、無期徒刑、最輕本刑為三年
    以上有期徒刑以外之罪，其於準備程序中就被訴事實為有罪之陳述，經告知簡式
    審判程序之旨，並聽取公訴人及被告之意見後，原審法院合議庭認為適宜而裁定
    由受命法官獨任進行簡式審判程序，先予敘明。
二、右揭犯罪事實，業據被告於原審法院及本院審理中坦承不諱，並經被害人乙○○
    、丙○○於警訊時指述無訛，且綽號「小陳」者亦未交付被告前揭二輛自小客車
    之合法證件（即行車執照）。復有台中縣警察局扣押筆錄、扣押物品目錄表、現
    場圖各一份、照片八張及贓物認領保管收據、車輛失竊資料個別查詢報表各二份
    附卷可稽，事證明確，被告犯行已堪認定。
三、核被告所為，係犯刑法第三百四十九條第二項之寄藏贓物罪。被告與另二名不詳
    姓名成年男子間，有犯意聯絡及行為分擔，為共同正犯。又被告先後二次寄藏贓
    物犯行，時間緊接，犯罪構成要件相同，顯係基於概括之犯意反覆為之，為連續
    犯，應論以一罪，並依法加重其刑。再被告於八十八年間曾因過失致死及妨害自
    由案件，經本院先後判處有期徒刑一年及六月，定其應執行刑為有期徒刑一年四
    月，於九十三年三月六日假釋出獄交付保護管束，九十年五月一日假釋期滿視為
    執行完畢，有台灣台中地方法院檢察署刑案資料查註紀錄表足憑，五年以內再犯
    有期徒刑以上之本罪，為累犯，應依法遞加其刑。原審法院審酌被告已有過失致
    死、妨害自由前科，仍不知悔改，解體之二輛贓車價值合計高達約二百六十萬元
    ，情節非輕，事後坦承上情，態度尚佳，及其犯罪動機、目的、手段、所生損害
    等一切情狀，適用刑事訴訟法第二百七十三條之一第一項，第二百九十九條第一
    項前段，刑法第二十八條，第五十六條，第三百四十九條第二項，第四十七條，
    罰金罰鍰提高標準條例第一條前段之規定，判決被告共同連續寄藏贓物罪，累犯
    ，量處有期徒刑捌月。認事用法，均無不合，量刑亦屬妥適。被告上訴意旨略稱
    ：被告已與被害人乙○○和解，且家中有年邁父母靠被告扶養，請從輕量刑等語
    ，惟查被告並未提出與被害人乙○○成立和解賠償之和解書以憑審酌，是被告之
    上訴為無理由，應予駁回。
四、據上論結：應依刑事訴訟法第三百六十八條，判決如主文。
本案經檢察官鍾宗耀到庭執行職務。
中     華     民     國     九十三     年      五      月    三十一     日
                                   臺灣高等法院臺中分院刑事第一庭
                                         審判長法  官  陳  紀  綱
                                               法  官  黃  日  隆
  法  官  方  艤  駐
右正本證明與原本無異。
不得上訴。
                                               書記官  江  玉  萍
中     華     民     國     九十三     年      六      月      一       日
附錄本案論罪科刑法條：
刑法第三百四十九條第二項：
搬運、寄藏、故買贓物或為牙保者，處五年以下有期徒刑、拘役或科或併科一千元以
下罰金。
                                                                        Ｆ
